---
title: "Stats Thèse Max"
author: "Thomas HUSSON"
date: "2025-10-21"
output:
  html_document:
    toc: true
    toc_depth: '5'
    toc_float: 
      collapsed: false       # menu visible par défaut
      smooth_scroll: true    # défilement doux
    df_print: paged
  word_document:
    toc: true
    toc_depth: 5
  pdf_document:
    toc: true
    toc_depth: 5
    latex_engine: xelatex
    number_sections: true
    includes:
      in_header: "header-titles.tex"
geometry: margin=2.5cm
always_allow_html: true
header-includes:
- \usepackage{etoolbox}     % utile pour redéfinir \tableofcontents
- \renewcommand{\contentsname}{}   % enlève le titre "Contents"
- "% -- TOC compact (~1.5x plus petit) --\n\\AtBeginDocument{\n  \\addtocontents{toc}{\\protect\\smallskip}\n
  \ \\let\\oldtableofcontents\\tableofcontents\n  \\renewcommand{\\tableofcontents}{\n
  \   \\begingroup\n      \\footnotesize                % <- ~1.5x plus petit\n      \\setlength{\\parskip}{2pt}
  \   % espacement entre entrées\n      \\oldtableofcontents\n    \\endgroup\n  }\n}\n"
- \setcounter{tocdepth}{5}
- \makeatletter
- \renewcommand{\@tocrmarg}{0pt}
- \makeatother
- \usepackage{fvextra}
- \usepackage[section]{placeins}
- \usepackage{needspace}
- \usepackage{float}
- \floatplacement{figure}{H}
- \floatplacement{table}{H}
- \DefineVerbatimEnvironment{Highlighting}{Verbatim}{breaklines,breakanywhere,fontsize=\small,commandchars=\\\{\},samepage=true}
- \newcommand{\sectionbreak}{\needspace{5\baselineskip}}
- \setlength{\parindent}{0pt}
- \setlength{\parskip}{4pt}
- \usepackage[most]{tcolorbox}
- \newtcolorbox{graybox}{colback=gray!10!white,colframe=black,boxrule=0.6pt,arc=1mm,left=6pt,right=6pt,top=4pt,bottom=4pt}
- \newtcolorbox{orangebox}{colback=orange!10!white,colframe=black,boxrule=0.6pt,arc=1mm,left=6pt,right=6pt,top=4pt,bottom=4pt}
- \newtcolorbox{codebox}{breakable,colback=blue!5!white,colframe=blue!50!black,boxrule=0.5pt,arc=1mm,left=4pt,right=4pt,top=3pt,bottom=3pt}
- \DefineVerbatimEnvironment{CodeBoxContent}{Verbatim}{fontsize=\small,breaklines,breakanywhere}
- \renewcommand{\thesection}{\arabic{section}}
- \renewcommand{\thesubsection}{\thesection.\Alph{subsection}}
- \renewcommand{\thesubsubsection}{\thesubsection.\arabic{subsubsection}}
editor_options:
  chunk_output_type: console
---

```{r setup, include=FALSE}
knitr::opts_chunk$set(
  fig.width = 8,    # largeur en pouces (~20 cm)
  fig.height = 5,   # hauteur en pouces (~12 cm)
  fig.align = "center",
  out.width = "100%" # adapte automatiquement à la largeur de la page
)
```

```{r, results='hide', message=FALSE, warning=FALSE, include=FALSE}
# ----LIBRARY ----
library(cardx)
library(dplyr)
library(readxl)
library(ggpattern)
library(openxlsx)
library(tidyverse)
library(gtsummary)
library(magrittr)
library(ggplot2)
library(lubridate)
library(ggpubr)
library(survival)
library(survminer)
library(scales)
library(summarytools)
library(MatchIt)
library(optmatch)
library(purrr)
library(officer)
library(flextable)
library(gt)
library(mice)
library(googlesheets4)
library(cards)
library(RItools)
library(epiR)
library(tableone)
library(cobalt)
library(broom)
library(forcats)
library(dlstats)
library(pkgsearch)
library(pROC)
library(stats)
library(parameters)
library(broom.helpers)
library(forestplot)
library(kableExtra)
library(rsconnect)
library(pacman)
library(stringr)
```

# Paragraphe méthodes

>Méthodes statistiques employées

>Il s’agit d’une étude observationnelle transversale. L’analyse principale a comparé les médecins intéressés à devenir MCS à ceux non intéressés. Les variables catégorielles ont été décrites en effectifs et pourcentages et comparées par test du χ² de Pearson, avec recours au test exact de Fisher lorsque les effectifs attendus étaient < 5 ; les échelles ordinales ont été traitées comme catégorielles. Les variables continues ont été décrites en médiane et intervalle interquartile. Des dichotomisations préspécifiées ont été appliquées lorsque pertinent (par exemple âge < 50 ans, durée d’installation < 10 ans). Les pourcentages ont été calculés sur les observations non manquantes (exclusion au cas par cas). Les tests étaient bilatéraux, avec un seuil de significativité de 0,05, sans ajustement pour comparaisons multiples. Une régression logistique pénalisée de Firth a ensuite estimé les associations ajustées sur un nombre restreint de covariables présélectionnées à partir des analyses univariées ; les résultats sont rapportés en odds ratios avec leurs intervalles de confiance à 95 % et p-values. Les analyses ont été réalisées avec R, version 4.5.1 (R Foundation for Statistical Computing, Vienne, Autriche).

# Import de la base de données

```{r, echo=TRUE, results='hide', message=FALSE, warning=FALSE}
gs4_deauth()
df <- read_sheet(
  "https://docs.google.com/spreadsheets/d/1eWwPK8G89G6nWTDzWimcCa8EOWqval8RPvwykZmfGoI/edit?gid=803820517#gid=803820517",
  sheet = "CopieThomas"
)
```

# Statistiques descriptives

## Recodages des variables pour lisibilité

```{r, echo=TRUE, results='hide', message=FALSE, warning=FALSE}
#Factor l'Âge dans le bon ordre : 
df <- df %>%
  mutate(`3_Age` = factor(`3_Age`,
                          levels = c("Entre 30 et 39 ans",
                                     "Entre 40 et 49 ans",
                                     "Entre 50 et 59 ans",
                                     "Entre 60 et 69 ans",
                                     "Plus de 70 ans")))


#Factor la durée d'installation dans le bon ordre 
df <- df %>%
  mutate(`6_Duree_d_installation` = factor(`6_Duree_d_installation`,
                                           levels = c("Moins de 5 ans",
                                                      "Entre 5 et 9 ans",
                                                      "Entre 10 et 19 ans",
                                                      "Plus de 20 ans")))



#Factor les types d'activité dans le bon ordre 
df <- df %>%
  mutate(`7_Type_d_activite` = factor(`7_Type_d_activite`,
                                      levels = c("Exclusivement libéral en cabinet",
                                                 "Essentiellement libéral avec activité universitaire",
                                                 "Essentiellement libéral avec activité de régulation/PDSA",
                                                 "Mixte (libéral + hospitalière)",
                                                 "Autre")))
```

```{r, echo=FALSE, results='hide', message=FALSE, warning=FALSE}
# Séparation des coordonnées (latitude / longitude)
df <- df %>%
  separate(`5_coordonnees_gps`, into = c("lat", "lon"), sep = ",", remove = FALSE) %>%
  mutate(
    lat = as.numeric(lat),
    lon = as.numeric(lon)
  )
```

## Description de chaques médecins : par graphiques

### Connaissance MCS

-   Variable : df\$`1_Connaissance_MCS_binaire`

```{r camembert connaissance, echo=FALSE, results='asis', message=FALSE, warning=FALSE}
#Camembert connaissance MCS
slices <- table(df$`1_Connaissance_MCS_binaire`)
labels <- c("Non", "Oui")
pct <- round(slices / sum(slices) * 100)
labels <- paste(labels, pct) # Ajoute les pourcentages aux labels
labels <- paste(labels, "%", sep = "") # Ajoute le symbole %
pie(slices,
    main = "Connaissance du réseau MCS parmi les médecins généralistes",
    col = c("lightcoral", "lightgreen"),
    labels = labels
)
```

### Sexe

```{r camembert sexe, echo=FALSE, results='asis', message=FALSE, warning=FALSE}
#Camembert sexe
slices <- table(df$`2_Sexe_Homme`)
labels <- c("Homme", "Femme")
pct <- round(slices / sum(slices) * 100)
labels <- paste(labels, pct) # Ajoute les pourcentages aux labels
labels <- paste(labels, "%", sep = "") # Ajoute le symbole %
pie(slices,
    main = "Répartition par sexe des médecins généralistes",
    col = c("lightblue", "lightpink"),
    labels = labels
)
```

### Âge

```{r, echo=FALSE, results='asis', message=FALSE, warning=FALSE}
#Histogramme âge
ggplot(df, aes(x = `3_Age`)) +
  geom_bar(fill = "lightblue", color = "black") +
  labs(title = "Répartition par âge des médecins généralistes",
       x = "Tranche d'âge",
       y = "Nombre de médecins") +
  theme_minimal()
```

### Lieu d'installation : carte des répondants

```{r, echo=FALSE, results='asis', message=FALSE, warning=FALSE}
library(leaflet)
leaflet(df) %>%
  addTiles() %>%
  addCircleMarkers(
    lng = ~lon,
    lat = ~lat,
    radius = 5,
    color = "blue",
    fillOpacity = 0.6,
    popup = ~paste0("<b>Coordonnées :</b> ", `5_coordonnees_gps`)
  ) %>%
  addLegend(
    position = "bottomright",
    colors = c("blue"),
    labels = c("Médecins généralistes"),
    title = "Lieu d'installation des médecins"
  )
```

### Durée d'installation :

```{r, echo=FALSE, results='asis', message=FALSE, warning=FALSE}
#Histogramme durée d'installation
ggplot(df %>% filter(!is.na(`6_Duree_d_installation`)), aes(x = `6_Duree_d_installation`)) +
  geom_bar(fill = "lightgray", color = "black") +
  labs(title = "Répartition par durée d'installation des médecins généralistes",
       x = "Durée d'installation",
       y = "Nombre de médecins") +
  theme_minimal()
```

### Type d'activité :

```{r, echo=FALSE, results='asis', message=FALSE, warning=FALSE}
#Histogramme type d'activité
ggplot(df, aes(x = `7_Type_d_activite`, fill = `7_Type_d_activite`)) +
  geom_bar(color = "black") +
  labs(
    title = "Répartition par type d'activité des médecins généralistes",
    x = NULL,
    y = "Nombre de médecins",
    fill = "Type d'activité"
  ) +
  theme_minimal(base_size = 13) +
  theme(
    axis.text.x = element_blank(), # supprime le texte trop long sur l'axe
    axis.ticks.x = element_blank(),
    legend.position = "right",
    legend.text = element_text(size = 8),  # légende plus petite
    legend.title = element_text(size = 8) # titre de la légende légèrement réduit aussi
)
```

Représentation en camembert :

```{r camembert_type_activite, echo=FALSE, results='asis', message=FALSE, warning=FALSE}
#Camembert type d'activité
library(ggplot2)

# 1. Extraire les modalités (niveaux uniques)
types <- unique(df$`7_Type_d_activite`)
n <- length(types)

# 2. Générer la même palette que ggplot
palette_type_activite <- scales::hue_pal()(n)

# Comptage
slices <- table(df$`7_Type_d_activite`)
pct <- round(slices / sum(slices) * 100)
# Labels avec pourcentages
labels <- paste0(names(slices), " (", pct, "%)")
# Camembert avec la même palette que ggplot
pie(slices,
    main = "Répartition par type d'activité des médecins généralistes",
    col = palette_type_activite,
    labels = labels,
    border = "black"
)
```

### Types de visites

-   Variables incluses : 8\_\_consultations_rdv 8\_\_consultations_sans_rdv\_ 8_consultations\_:*creneaux_d_urgence 8_Visites 8_Cs_autre 8bis_En_cas_de_reponse*"Autre"*merci_de_preciser*\[Commentaire\]

```{r, echo=FALSE, results='asis', message=FALSE, warning=FALSE}
library(dplyr)
library(tidyr)
library(ggplot2)

# Nombre total de médecins
n_medecins <- nrow(df)

# Préparation des données
df_long <- df %>%
  select(starts_with("8_")) %>%   # capte toutes les colonnes "8_"
  pivot_longer(
    cols = everything(),
    names_to = "Type_de_visite",
    values_to = "Valeur"
  ) %>%
  filter(Valeur == 1) %>%
  group_by(Type_de_visite) %>%
  summarise(Count = n()) %>%
  mutate(
    Pourcentage = round(100 * Count / n_medecins, 1),
    Type_de_visite = recode(
      Type_de_visite,
      "8__consultations_rdv" = "Consultations sur RDV",
      "8__consultations_sans_rdv_" = "Consultations sans RDV",
      "8_consultations_:_creneaux_d_urgence" = "Créneaux d'urgence",
      "8_Visites" = "Visites à domicile",
      "8_Cs_autre" = "Autres consultations"
    ),
    Type_de_visite = factor(
      Type_de_visite,
      levels = c("Consultations sur RDV",
                 "Consultations sans RDV",
                 "Créneaux d'urgence",
                 "Visites à domicile",
                 "Autres consultations")
    )
  )

# Graphique
ggplot(df_long, aes(x = Type_de_visite, y = Count, fill = Type_de_visite)) +
  geom_bar(stat = "identity", color = "black", width = 0.7) +
  geom_text(aes(label = paste0(Count, " (", Pourcentage, "%)")),
            vjust = -0.5, size = 4) +
  labs(
    title = "Types de visites effectuées par les médecins généralistes",
    x = "Type de visite",
    y = "Nombre de médecins"
  ) +
  theme_minimal(base_size = 13) +
  theme(
    axis.text.x = element_text(angle = 25, hjust = 1),
    legend.position = "none"
  )
```

### Ressenti sur le délai d'intervention du SMUR :

-   Variable : df\$`9_Ressenti_delai_SMUR`

```{r, echo=FALSE, message=FALSE, warning=FALSE, results='asis'}
# Palette de couleurs cohérente
palette_ressenti <- c(
  "Délai non gênant" = "#7ED957",                      # vert clair
  "Plutôt bien mais parfois gêné" = "#FFC94A", # orange doux
  "Délai trop long, en difficulté" = "#FF6B6B",# rouge
  "Autre" = "grey70"                           # gris neutre
)

# Calcul des pourcentages avec ordre défini, en excluant les NA
df_plot <- df %>%
  filter(!is.na(`9_Ressenti_delai_SMUR`)) %>%
  count(`9_Ressenti_delai_SMUR`) %>%
  mutate(
    pct = 100 * n / sum(n),
    `9_Ressenti_delai_SMUR` = factor(
      `9_Ressenti_delai_SMUR`,
      levels = c(
        "Délai non gênant",
        "Plutôt bien mais parfois gêné",
        "Délai trop long, en difficulté",
        "Autre"
      )
    )
  )

# Graphique final dans l'ordre voulu
ggplot(df_plot, aes(x = `9_Ressenti_delai_SMUR`, y = pct, fill = `9_Ressenti_delai_SMUR`)) +
  geom_col(color = "black") +
  geom_text(aes(label = paste0(round(pct, 1), "%")), vjust = -0.5, size = 4) +
  scale_fill_manual(values = palette_ressenti, guide = "none") +
  labs(
    title = "Ressenti des médecins sur le délai d'intervention du SMUR",
    x = "Ressenti du délai",
    y = "Pourcentage de médecins"
  ) +
  theme_minimal(base_size = 13) +
  theme(
    axis.text.x = element_text(angle = 25, hjust = 1)
  )

```

-   **AUTRES** : représentés par :

    -   "*Pas ou peu d'urgences vraies. Pour la semi urgence, on a toujours réussi à se dépatouiller : amélioration de l'état clinique par les médicaments sur place ou récupérés à la pharma en urgence par la famille ou alors transport hospitalier ""rapide"" 0 médicalisé par la famille. Par contre en cas d'urgence réelle, je pressens que l'équation pourrait être problématique.*"

    -   "*Il y a un cabinet qui gère les urgences à 50 mètres du mien*"

    -   "*Délai de prise en charge fortement modulé selon l'utilisation de l'hélicoptère ou 0, intérêt+++ de la télé médecine au sein du CH de Cilaos*"

    -   "*les délais sont longs mais la perception dépend de l'urgence*"

#### Idem mais camembert avec mêmes couleurs

-   Variable : df\$`9_Ressenti_delai_SMUR`

```{r camembert, echo=FALSE, message=FALSE, warning=FALSE, results='asis'}
# Palette de couleurs cohérente
palette_ressenti <- c(
  "Délai non gênant" = "#7ED957",                      # vert clair
  "Plutôt bien mais parfois gêné" = "#FFC94A", # orange doux
  "Délai trop long, en difficulté" = "#FF6B6B",# rouge
  "Autre" = "grey70"                           # gris neutre
)

# Comptage
slices <- table(df$`9_Ressenti_delai_SMUR`)
pct <- round(slices / sum(slices) * 100)
# Labels avec pourcentages
labels <- paste0(names(slices), " (", pct, "%)")
# Camembert avec la palette définie
pie(slices,
    main = "Ressenti des médecins sur le délai d'intervention du SMUR",
    col = palette_ressenti[names(slices)],
    labels = labels,
    border = "black"
)
```

#### Carte

```{r, echo=FALSE, message=FALSE, warning=FALSE, results='asis'}
# Palette des couleurs
palette_ressenti <- c(
  "Délai non gênant" = "#7ED957",                      # vert clair
  "Plutôt bien mais parfois gêné" = "#FFC94A", # orange doux
  "Délai trop long, en difficulté" = "#FF6B6B",# rouge
  "Autre" = "grey70"                           # gris neutre
)

library(leaflet)
library(dplyr)

# Nettoyage des coordonnées invalides
df <- df %>% filter(!is.na(lat), !is.na(lon))

# Carte avec fond grisé
leaflet(df) %>%
  addProviderTiles(providers$CartoDB.Positron) %>%  # fond gris clair
  addCircleMarkers(
    lng = ~lon,
    lat = ~lat,
    radius = 5,
    color = ~ifelse(`9_Ressenti_delai_SMUR` %in% names(palette_ressenti),
                    palette_ressenti[`9_Ressenti_delai_SMUR`],
                    palette_ressenti["Autre"]),
    fillOpacity = 0.6,
    popup = ~paste0(
      "<b>Ressenti :</b> ", `9_Ressenti_delai_SMUR`, "<br>",
      "<b>Coordonnées :</b> ", `5_coordonnees_gps`
    )
  ) %>%
  addLegend(
    position = "bottomright",
    colors = palette_ressenti,
    labels = names(palette_ressenti),
    title = "Ressenti sur le délai"
  )
```

### Perte de chance dans le secteur liée au délai d'intervention du SMUR

#### Histogramme

```{r, echo=FALSE, message=FALSE, warning=FALSE, results='asis'}
# Palette de couleurs du bleu (non) au rouge (oui)
palette_perte_chance <- c(
  "Non, pas du tout" = "#6BD6FF",
  "Plutôt non" = "#A5E887",
  "Plutôt oui" = "#FFD966",
  "Oui, tout à fait" = "#FF6B6B"
)

# Calcul des pourcentages + ordre + suppression des NA
df_plot <- df %>%
  filter(!is.na(`10_Delai_d_intervention_:_perte_de_chance_dans_votre_secteur`)) %>%
  count(`10_Delai_d_intervention_:_perte_de_chance_dans_votre_secteur`) %>%
  mutate(
    pct = 100 * n / sum(n),
    `10_Delai_d_intervention_:_perte_de_chance_dans_votre_secteur` = factor(
      `10_Delai_d_intervention_:_perte_de_chance_dans_votre_secteur`,
      levels = c("Non, pas du tout", "Plutôt non", "Plutôt oui", "Oui, tout à fait")
    )
  )

# Graphique
ggplot(
  df_plot,
  aes(x = `10_Delai_d_intervention_:_perte_de_chance_dans_votre_secteur`,
      y = pct,
      fill = `10_Delai_d_intervention_:_perte_de_chance_dans_votre_secteur`)
) +
  geom_col(color = "black") +
  geom_text(aes(label = paste0(round(pct, 1), "%")), vjust = -0.5, size = 4) +
  scale_fill_manual(values = palette_perte_chance, guide = "none") +
  labs(
    title = "Perte de chance perçue par les médecins liée au délai d'intervention du SMUR (excluant les NA)",
    x = "Perte de chance perçue",
    y = "Pourcentage de médecins"
  ) +
  theme_minimal(base_size = 13) +
  theme(axis.text.x = element_text(angle = 25, hjust = 1))
```

#### Camembert

```{r, echo=FALSE, message=FALSE, warning=FALSE, results='asis'}
# Palette de couleurs du bleu (non) au rouge (oui)
palette_perte_chance <- c(
  "Non, pas du tout" = "#6BD6FF",
  "Plutôt non" = "#A5E887",
  "Plutôt oui" = "#FFD966",
  "Oui, tout à fait" = "#FF6B6B"
)

# Comptage
slices <- table(df$`10_Delai_d_intervention_:_perte_de_chance_dans_votre_secteur`)
pct <- round(slices / sum(slices) * 100)
# Labels avec pourcentages
labels <- paste0(names(slices), " (", pct, "%)")
# Camembert avec la palette définie
pie(slices,
    main = "Perte de chance perçue liée au délai d'intervention du SMUR",
    col = palette_perte_chance[names(slices)],
    labels = labels,
    border = "black"
)
```

#### Carte

```{r, echo=FALSE, message=FALSE, warning=FALSE}
#palette : 
palette_perte_chance <- c(
  "Non, pas du tout" = "#6BD6FF",
  "Plutôt non" = "#A5E887",
  "Plutôt oui" = "#FFD966",
  "Oui, tout à fait" = "#FF6B6B"
)

# Carte avec fond grisé
leaflet(df) %>%
  addProviderTiles(providers$CartoDB.Positron) %>%  # fond gris clair
  addCircleMarkers(
    lng = ~lon,
    lat = ~lat,
    radius = 5,
    color = ~ifelse(`10_Delai_d_intervention_:_perte_de_chance_dans_votre_secteur` %in% names(palette_perte_chance),
                    palette_perte_chance[`10_Delai_d_intervention_:_perte_de_chance_dans_votre_secteur`],
                    "grey70"),
    fillOpacity = 0.6,
    popup = ~paste0(
      "<b>Perte de chance :</b> ", `10_Delai_d_intervention_:_perte_de_chance_dans_votre_secteur`, "<br>",
      "<b>Coordonnées :</b> ", `5_coordonnees_gps`
    )
  ) %>%
  addLegend(
    position = "bottomright",
    colors = palette_perte_chance,
    labels = names(palette_perte_chance),
    title = "Perte de chance perçue"
  )
```

#### Tableau récapitulatif

2 colonnes incluses :

-   \`9_Ressenti_delai_SMUR\`\`

-   \`10_Delai_d_intervention\_:\_perte_de_chance_dans_votre_secteur\`\`

```{r}
cols_to_include2 <- c(
  "9_Ressenti_delai_SMUR",
  "10_Delai_d_intervention_:_perte_de_chance_dans_votre_secteur"
)
	
#Ordonner les facteurs pour lisibilité
df <- df %>%
  mutate(`9_Ressenti_delai_SMUR` = factor(`9_Ressenti_delai_SMUR`,
                                          levels = c("Délai non gênant",
                                                     "Plutôt bien mais parfois gêné",
                                                     "Délai trop long, en difficulté",
                                                     "Autre")))
df <- df %>%
  mutate(`10_Delai_d_intervention_:_perte_de_chance_dans_votre_secteur` = factor(`10_Delai_d_intervention_:_perte_de_chance_dans_votre_secteur`,
                                                                                   levels = c("Non, pas du tout","Plutôt non","Plutôt oui","Oui, tout à fait")))

table2 <- df %>% 
  tbl_summary(
    include = all_of(cols_to_include2), # colonnes à inclure
    statistic = list(
      all_categorical() ~ "{n} ({p}%)" # n (%) pour les variables catégorielles
    ),
    label = list(
      `9_Ressenti_delai_SMUR` = "Ressenti sur le délai d'intervention du SMUR",
      `10_Delai_d_intervention_:_perte_de_chance_dans_votre_secteur` = "Perte de chance dans votre secteur liée au délai d'intervention"
    ),
    missing = "no" # ne pas inclure les valeurs manquantes dans le tableau
  ) %>%
  modify_header(label = "**Caractéristiques**") %>% # modifier l'en-tête de la colonne des labels
  bold_labels() # mettre en gras les labels des variables

table2
```

#### Perte de chance binaire liée au délai d'intervention

```{r, echo=TRUE, results='hide', message=FALSE, warning=FALSE}
slices <- table(df$`10_Delai_d_intervention_:_perte_de_chance_dans_votre_secteur_binaire`)
labels <- c("Non", "Oui")
pct <- round(slices / sum(slices) * 100)
labels <- paste(labels, pct) # Ajoute les pourcentages aux labels
labels <- paste(labels, "%", sep = "") # Ajoute le symbole %
pie(slices,
    main = "Perte de chance binaire liée au délai d'intervention",
    col = c("lightcoral", "lightgreen"),
    labels = labels
)
```

```{r, echo=FALSE, results='asis', message=FALSE, warning=FALSE}
df <- df %>%
  mutate(
    iso = factor(`4_Profession_isolee`, levels = c(0, 1),
                 labels = c("Non isolé", "Isolé")),
    ressenti4 = fct_relevel(
      factor(`9_Ressenti_delai_SMUR`),
      "Délai non gênant",
      "Plutôt bien mais parfois gêné",
      "Délai trop long, en difficulté",
      "Autre"
    ),
    ressenti_bin = if_else(
      `9_Ressenti_delai_SMUR` %in% c("Plutôt bien mais parfois gêné",
                                     "Délai trop long, en difficulté"),
      1L, 0L
    ),
    perte_cat = fct_relevel(
      factor(`10_Delai_d_intervention_:_perte_de_chance_dans_votre_secteur`),
      "Non, pas du tout", "Plutôt non", "Plutôt oui", "Oui, tout à fait"
    ),
    perte_bin = if_else(
      perte_cat %in% c("Plutôt oui", "Oui, tout à fait"), 1L, 0L
    )
  )
```

### Réseau MCS est-il pertinent pour la Réunion ?

#### Histogramme

-   Variable : df\$`11_Reseau_MCS_pertinent_pour_La_Reunion`

```{r, echo=FALSE, results='asis', message=FALSE, warning=FALSE}
#Palette de couleurs
palette_commune <- c(
  "Non, pas du tout" = "#FF6B6B",   # rouge
  "Plutôt non" = "#FFA500",        # orange
  "Plutôt oui" = "#A5E887",        # vert doux
  "Oui, tout à fait" = "#7ED957"   # vert clair
)

# Calcul des pourcentages + ordre + exclusion NA
df_plot <- df %>%
  filter(!is.na(`11_Reseau_MCS_pertinent_pour_La_Reunion`)) %>%
  count(`11_Reseau_MCS_pertinent_pour_La_Reunion`) %>%
  mutate(
    pct = 100 * n / sum(n),
    `11_Reseau_MCS_pertinent_pour_La_Reunion` = factor(
      `11_Reseau_MCS_pertinent_pour_La_Reunion`,
      levels = c("Non, pas du tout", "Plutôt non", "Plutôt oui", "Oui, tout à fait")
    )
  )

# Graphique final
ggplot(
  df_plot,
  aes(x = `11_Reseau_MCS_pertinent_pour_La_Reunion`,
      y = pct,
      fill = `11_Reseau_MCS_pertinent_pour_La_Reunion`)
) +
  geom_col(color = "black") +
  geom_text(aes(label = paste0(round(pct, 1), "%")), vjust = -0.5, size = 4) +
  scale_fill_manual(values = palette_commune, guide = "none") +
  labs(
    title = "Pertinence perçue du réseau MCS pour La Réunion",
    x = "Pertinence perçue",
    y = "Pourcentage de médecins"
  ) +
  theme_minimal(base_size = 13) +
  theme(
    axis.text.x = element_text(angle = 30, hjust = 1)
  )
```

#### Camembert

-   Variable : df\$`11_Reseau_MCS_pertinent_pour_La_Reunion`

```{r camembert pertinent, echo=FALSE, results='asis', message=FALSE, warning=FALSE}
# Palette de couleurs ordonnée
palette_commune <- c(
  "Non, pas du tout" = "#FF6B6B",   # rouge
  "Plutôt non"       = "#FFA500",   # orange
  "Plutôt oui"       = "#A5E887",   # vert doux
  "Oui, tout à fait" = "#7ED957"    # vert clair
)

# Comptage avec ordre imposé
slices <- table(factor(df$`11_Reseau_MCS_pertinent_pour_La_Reunion`,
                       levels = names(palette_commune)))

# Calcul des pourcentages
pct <- round(slices / sum(slices) * 100)

# Labels avec pourcentages
labels <- paste0(names(slices), " (", pct, "%)")

# Camembert ordonné
pie(slices,
    main = "Pertinence perçue du réseau MCS pour La Réunion",
    col = palette_commune[names(slices)],
    labels = labels,
    border = "black"
)
```

### Délai depuis dernière formation aux soins d'urgences

-   Variable df\$`12_Dernieres_formations_d_urgence`

```{r, echo=FALSE, results='asis', message=FALSE, warning=FALSE}
# Palette de couleurs du bleu clair au bleu foncé
palette_formation <- c(
  "<2 ans" = "#6BD6FF",   # bleu clair
  "2-5 ans" = "#4A90E2",  # bleu moyen
  "6-10 ans" = "#0033CC", # bleu foncé
  ">10 ans" = "#001F66"   # bleu très foncé
)

# Calcul des pourcentages + ordre + exclusion NA
df_plot <- df %>%
  filter(!is.na(`12_Dernieres_formations_d_urgence`)) %>%
  count(`12_Dernieres_formations_d_urgence`) %>%
  mutate(
    pct = 100 * n / sum(n),
    `12_Dernieres_formations_d_urgence` = factor(
      `12_Dernieres_formations_d_urgence`,
      levels = c("<2 ans", "2-5 ans", "6-10 ans", ">10 ans")
    )
  )

# Graphique final
ggplot(
  df_plot,
  aes(x = `12_Dernieres_formations_d_urgence`,
      y = pct,
      fill = `12_Dernieres_formations_d_urgence`)
) +
  geom_col(color = "black") +
  geom_text(aes(label = paste0(round(pct, 1), "%")), vjust = -0.5, size = 4) +
  scale_fill_manual(values = palette_formation, guide = "none") +
  labs(
    title = "Délai depuis la dernière formation aux soins d'urgence",
    x = "Délai depuis la dernière formation",
    y = "Pourcentage de médecins"
  ) +
  theme_minimal(base_size = 13) +
  theme(
    axis.text.x = element_text(angle = 25, hjust = 1)
  )
```

**Visualisation du rapport entre l'Âge et le délai depuis la dernière formation aux soins d'urgence**

```{r, echo=FALSE, results='asis', message=FALSE, warning=FALSE}
# Palette de bleus pour les délais
palette_formation <- c(
  "<2 ans" = "#6BD6FF",   # bleu clair
  "2-5 ans" = "#4A90E2",  # bleu moyen
  "6-10 ans" = "#0033CC", # bleu foncé
  ">10 ans" = "#001F66"   # bleu très foncé
)

# Diagramme en barres empilées avec ordre des niveaux
ggplot(
  df %>%
    filter(!is.na(`3_Age`) & !is.na(`12_Dernieres_formations_d_urgence`)) %>%
    mutate(`12_Dernieres_formations_d_urgence` = factor(
      `12_Dernieres_formations_d_urgence`,
      levels = c("<2 ans", "2-5 ans", "6-10 ans", ">10 ans")
    )),
  aes(x = `3_Age`, fill = `12_Dernieres_formations_d_urgence`)
) +
  geom_bar(position = "fill", color = "black") +
  scale_fill_manual(values = palette_formation) +
  scale_y_continuous(labels = scales::percent_format()) +
  labs(
    title = "Répartition du délai depuis la dernière formation aux soins d'urgence selon l'âge des médecins",
    x = "Tranche d'âge",
    y = "Proportion de médecins",
    fill = "Délai depuis la dernière formation"
  ) +
  theme_minimal(base_size = 13) +
  theme(
    axis.text.x = element_text(angle = 25, hjust = 1),
    legend.position = "right",
    legend.text = element_text(size = 8),
    legend.title = element_text(size = 8)
  )
```

\
\

**Autres visualisations pour monsieur**

```{r, echo=FALSE, results='asis', message=FALSE, warning=FALSE}
ggplot(
  df %>%
    filter(!is.na(`3_Age`) & !is.na(`12_Dernieres_formations_d_urgence`)) %>%
    mutate(`12_Dernieres_formations_d_urgence` = factor(
      `12_Dernieres_formations_d_urgence`,
      levels = c("<2 ans", "2-5 ans", "6-10 ans", ">10 ans")
    )),
  aes(x = `3_Age`, fill = `12_Dernieres_formations_d_urgence`)
) +
  geom_bar(position = position_dodge(width = 0.8), color = "black") +
  scale_fill_manual(values = palette_formation) +
  labs(
    title = "Délai depuis la dernière formation selon la tranche d'âge",
    x = "Tranche d'âge",
    y = "Nombre de médecins",
    fill = "Délai depuis la dernière formation"
  ) +
  theme_minimal(base_size = 13) +
  theme(axis.text.x = element_text(angle = 25, hjust = 1))
```

\
\
\### Cabinet adapté aux urgences

-   Variable df\$`13_Cabinet_adapte_aux_urgences`

#### Histogramme

```{r, echo=FALSE, results='asis', message=FALSE, warning=FALSE}
# Palette de couleurs du orange clair au rouge 
palette_cabinet <- c(
  "Non, pas du tout" = "#FFD8A8",   # orange très clair (pastel)
  "Plutôt non"       = "#FFB347",   # orange moyen
  "Plutôt oui"       = "#FF8C42",   # orange foncé
  "Oui, tout à fait" = "#E63946"    # rouge soutenu
)

# Calcul des pourcentages + ordre + exclusion NA
df_plot <- df %>%
  filter(!is.na(`13_Cabinet_adapte_aux_urgences`)) %>%
  count(`13_Cabinet_adapte_aux_urgences`) %>%
  mutate(
    pct = 100 * n / sum(n),
    `13_Cabinet_adapte_aux_urgences` = factor(
      `13_Cabinet_adapte_aux_urgences`,
      levels = c("Non, pas du tout", "Plutôt non", "Plutôt oui", "Oui, tout à fait")
    )
  )

# Graphique final
ggplot(
  df_plot,
  aes(x = `13_Cabinet_adapte_aux_urgences`,
      y = pct,
      fill = `13_Cabinet_adapte_aux_urgences`)
) +
  geom_col(color = "black") +
  geom_text(aes(label = paste0(round(pct, 1), "%")), vjust = -0.5, size = 4) +
  scale_fill_manual(values = palette_cabinet, guide = "none") +
  labs(
    title = "Adaptation perçue du cabinet aux urgences",
    x = "Adaptation perçue",
    y = "Pourcentage de médecins"
  ) +
  theme_minimal(base_size = 13) +
  theme(
    axis.text.x = element_text(angle = 25, hjust = 1)
  )
```

#### Camembert

```{r camembert cabinet, echo=FALSE, results='asis', message=FALSE, warning=FALSE}
# Palette de couleurs ordonnée
palette_cabinet <- c(
  "Non, pas du tout" = "#FFD8A8",   # orange très clair (pastel)
  "Plutôt non"       = "#FFB347",   # orange moyen
  "Plutôt oui"       = "#FF8C42",   # orange foncé
  "Oui, tout à fait" = "#E63946"    # rouge soutenu
)

# Comptage avec ordre imposé
slices <- table(factor(df$`13_Cabinet_adapte_aux_urgences`,
                       levels = names(palette_cabinet)))
# Calcul des pourcentages
pct <- round(slices / sum(slices) * 100)
# Labels avec pourcentages
labels <- paste0(names(slices), " (", pct, "%)")
# Camembert ordonné
pie(slices,
    main = "Adaptation perçue du cabinet aux urgences",
    col = palette_cabinet[names(slices)],
    labels = labels,
    border = "black"
)
```

\
\
\
\
\### Intérêt pour une formation complémentaire en urgence

-   Variable : df\$`14_Interet_pour_formation_complementaire_en_urgence`

#### Histogramme

```{r, echo=FALSE, results='asis', message=FALSE, warning=FALSE}
# Palette de couleurs du violet clair au violet foncé
palette_commune <- c(
  "Non, pas du tout" = "#FF6B6B",   # rouge
  "Plutôt non" = "#FFA500",        # orange
  "Plutôt oui" = "#A5E887",        # vert doux
  "Oui, tout à fait" = "#7ED957"   # vert clair
)

# Calcul des pourcentages + ordre + exclusion NA
df_plot <- df %>%
  filter(!is.na(`14_Interet_pour_formation_complementaire_en_urgence`)) %>%
  count(`14_Interet_pour_formation_complementaire_en_urgence`) %>%
  mutate(
    pct = 100 * n / sum(n),
    `14_Interet_pour_formation_complementaire_en_urgence` = factor(
      `14_Interet_pour_formation_complementaire_en_urgence`,
      levels = c("Non, pas du tout", "Plutôt non", "Plutôt oui", "Oui, tout à fait")
    )
  )

# Graphique final
ggplot(
  df_plot,
  aes(x = `14_Interet_pour_formation_complementaire_en_urgence`,
      y = pct,
      fill = `14_Interet_pour_formation_complementaire_en_urgence`)
) +
  geom_col(color = "black") +
  geom_text(aes(label = paste0(round(pct, 1), "%")), vjust = -0.5, size = 4) +
  scale_fill_manual(values = palette_commune, guide = "none") +
  labs(
    title = "Intérêt pour une formation complémentaire en urgence",
    x = "Intérêt perçu",
    y = "Pourcentage de médecins"
  ) +
  theme_minimal(base_size = 13) +
  theme(
    axis.text.x = element_text(angle = 25, hjust = 1)
  )
```

#### Camembert

```{r camembert formation urgence, echo=FALSE, results='asis', message=FALSE, warning=FALSE}
# Palette de couleurs ordonnée
palette_commune <- c(
  "Non, pas du tout" = "#FF6B6B",   # rouge
  "Plutôt non" = "#FFA500",        # orange
  "Plutôt oui" = "#A5E887",        # vert doux
  "Oui, tout à fait" = "#7ED957"   # vert clair
)
# Comptage avec ordre imposé
slices <- table(factor(df$`14_Interet_pour_formation_complementaire_en_urgence`,
                       levels = names(palette_commune)))
# Calcul des pourcentages
pct <- round(slices / sum(slices) * 100)
# Labels avec pourcentages
labels <- paste0(names(slices), " (", pct, "%)")
# Camembert ordonné
pie(slices,
    main = "Intérêt pour une formation complémentaire en urgence",
    col = palette_commune[names(slices)],
    labels = labels,
    border = "black"
)
```

\
\
\
\
\### Formation incite à être MCS

-   Variable : df\$`15_Si_+_forme_aux_urgences:_incitation_à_devenir_MCS`

#### Histogramme

```{r, echo=FALSE, results='asis', message=FALSE, warning=FALSE}
# Palette de couleurs du vert clair au vert foncé
palette_commune <- c(
  "Non, pas du tout" = "#FF6B6B",   # rouge
  "Plutôt non" = "#FFA500",        # orange
  "Plutôt oui" = "#A5E887",        # vert doux
  "Oui, tout à fait" = "#7ED957"   # vert clair
)

# Calcul des pourcentages + ordre + exclusion NA
df_plot <- df %>%
  filter(!is.na(`15_Si_+_forme_aux_urgences:_incitation_à_devenir_MCS`)) %>%
  count(`15_Si_+_forme_aux_urgences:_incitation_à_devenir_MCS`) %>%
  mutate(
    pct = 100 * n / sum(n),
    `15_Si_+_forme_aux_urgences:_incitation_à_devenir_MCS` = factor(
      `15_Si_+_forme_aux_urgences:_incitation_à_devenir_MCS`,
      levels = c("Non, pas du tout", "Plutôt non", "Plutôt oui", "Oui, tout à fait")
    )
  )
# Graphique final
ggplot(
  df_plot,
  aes(x = `15_Si_+_forme_aux_urgences:_incitation_à_devenir_MCS`,
      y = pct,
      fill = `15_Si_+_forme_aux_urgences:_incitation_à_devenir_MCS`)
) +
  geom_col(color = "black") +
  geom_text(aes(label = paste0(round(pct, 1), "%")), vjust = -0.5, size = 4) +
  scale_fill_manual(values = palette_commune, guide = "none") +
  labs(
    title = "Incitation à devenir MCS si formation aux urgences",
    x = "Niveau d'incitation perçu",
    y = "Pourcentage de médecins"
  ) +
  theme_minimal(base_size = 13) +
  theme(
    axis.text.x = element_text(angle = 25, hjust = 1)
  )
```

#### Camembert

```{r camembert incitation MCS, echo=FALSE, results='asis', message=FALSE, warning=FALSE}
# Palette de couleurs ordonnée
palette_commune <- c(
  "Non, pas du tout" = "#FF6B6B",   # rouge
  "Plutôt non" = "#FFA500",        # orange
  "Plutôt oui" = "#A5E887",        # vert doux
  "Oui, tout à fait" = "#7ED957"   # vert clair
)
# Comptage avec ordre imposé
slices <- table(factor(df$`15_Si_+_forme_aux_urgences:_incitation_à_devenir_MCS`,
                       levels = names(palette_commune)))
# Calcul des pourcentages
pct <- round(slices / sum(slices) * 100)
# Labels avec pourcentages
labels <- paste0(names(slices), " (", pct, "%)")
# Camembert ordonné
pie(slices,
    main = "Incitation à devenir MCS si formation aux urgences",
    col = palette_commune[names(slices)],
    labels = labels,
    border = "black"
)
```

\
\
\
\

### Matériel incite à être MCS

-   Variable : df\$`16_Materiel_adapte_à_l’urgence_:_incitation_à_devenir_MCS`

#### Histogramme

```{r, echo=FALSE, results='asis', message=FALSE, warning=FALSE}
# Palette de couleurs commune
palette_commune <- c(
  "Non, pas du tout" = "#FF6B6B",   # rouge
  "Plutôt non" = "#FFA500",        # orange
  "Plutôt oui" = "#A5E887",        # vert doux
  "Oui, tout à fait" = "#7ED957"   # vert clair
)
# Calcul des pourcentages + ordre + exclusion NA
df_plot <- df %>%
  filter(!is.na(`16_Materiel_adapte_à_l’urgence_:_incitation_à_devenir_MCS`)) %>%
  count(`16_Materiel_adapte_à_l’urgence_:_incitation_à_devenir_MCS`) %>%
  mutate(
    pct = 100 * n / sum(n),
    `16_Materiel_adapte_à_l’urgence_:_incitation_à_devenir_MCS` = factor(
      `16_Materiel_adapte_à_l’urgence_:_incitation_à_devenir_MCS`,
      levels = c("Non, pas du tout", "Plutôt non", "Plutôt oui", "Oui, tout à fait")
    )
  )

# Graphique final
ggplot(
  df_plot,
  aes(x = `16_Materiel_adapte_à_l’urgence_:_incitation_à_devenir_MCS`,
      y = pct,
      fill = `16_Materiel_adapte_à_l’urgence_:_incitation_à_devenir_MCS`)
) +
  geom_col(color = "black") +
  geom_text(aes(label = paste0(round(pct, 1), "%")), vjust = -0.5, size = 4) +
  scale_fill_manual(values = palette_commune, guide = "none") +
  labs(
    title = "Incitation à devenir MCS si matériel adapté à l'urgence",
    x = "Niveau d'incitation perçu",
    y = "Pourcentage de médecins"
  ) +
  theme_minimal(base_size = 13) +
  theme(
    axis.text.x = element_text(angle = 25, hjust = 1)
  )
```

#### Camembert

```{r camembert incitation materiel, echo=FALSE, results='asis', message=FALSE, warning=FALSE}
# Palette de couleurs ordonnée
palette_commune <- c(
  "Non, pas du tout" = "#FF6B6B",   # rouge
  "Plutôt non" = "#FFA500",        # orange
  "Plutôt oui" = "#A5E887",        # vert doux
  "Oui, tout à fait" = "#7ED957"   # vert clair
)

# Comptage avec ordre imposé
slices <- table(factor(df$`16_Materiel_adapte_à_l’urgence_:_incitation_à_devenir_MCS`,
                       levels = names(palette_commune)))
# Calcul des pourcentages
pct <- round(slices / sum(slices) * 100)
# Labels avec pourcentages
labels <- paste0(names(slices), " (", pct, "%)")
# Camembert ordonné
pie(slices,
    main = "Incitation à devenir MCS si matériel adapté à l'urgence",
    col = palette_commune[names(slices)],
    labels = labels,
    border = "black"
)
```

\
\
\## Motivations et freins

### Motivations à devenir MCS

```{r motivations, echo=FALSE, results='asis', message=FALSE, warning=FALSE}
library(tidyverse)

# Préparation des données
df_motiv <- df %>%
  select(
    `17__Motivations_MCS:_Reconnaissance_(lien_avec_le_SAMU)`,
    `17_Motivations_MCS:_Soutien_et_materiel_adaptes`,
    `17_Motivations_MCS:_Valorisation_financiere`,
    `17_Motivations_MCS:_Formation_et_accompagnement_renforces_(_reseau_d_entraide_et_de_partage)`
  ) %>%
  rename(
    "Reconnaissance (lien avec le SAMU)" = `17__Motivations_MCS:_Reconnaissance_(lien_avec_le_SAMU)`,
    "Soutien et matériel adaptés" = `17_Motivations_MCS:_Soutien_et_materiel_adaptes`,
    "Valorisation financière" = `17_Motivations_MCS:_Valorisation_financiere`,
    "Formation et accompagnement renforcés" = `17_Motivations_MCS:_Formation_et_accompagnement_renforces_(_reseau_d_entraide_et_de_partage)`
  ) %>%
  pivot_longer(cols = everything(), names_to = "Motivation", values_to = "Réponse") %>%
  group_by(Motivation) %>%
  summarise(Pourcentage = 100 * mean(Réponse == 1, na.rm = TRUE))

# Histogramme vertical
ggplot(df_motiv, aes(x = Motivation, y = Pourcentage)) +
  geom_col(fill = "#4A90E2", color = "black", width = 0.6) +
  geom_text(aes(label = paste0(round(Pourcentage, 1), "%")), 
            vjust = -0.5, size = 4) +
  labs(
    title = "Motivations des médecins pour devenir MCS",
    x = "Motivation",
    y = "Proportion de médecins (%)"
  ) +
  theme_minimal(base_size = 13) +
  theme(
    axis.text.x = element_text(angle = 35, hjust = 1, vjust = 1, size = 10),
    plot.title = element_text(hjust = 0.5)
  ) +
  ylim(0, max(df_motiv$Pourcentage) + 10)
```

```{r motivations2, echo=FALSE, results='asis', message=FALSE, warning=FALSE}
library(tidyverse)

# Préparation des données
df_motiv <- df %>%
  select(
    `17__Motivations_MCS:_Reconnaissance_(lien_avec_le_SAMU)`,
    `17_Motivations_MCS:_Soutien_et_materiel_adaptes`,
    `17_Motivations_MCS:_Valorisation_financiere`,
    `17_Motivations_MCS:_Formation_et_accompagnement_renforces_(_reseau_d_entraide_et_de_partage)`
  ) %>%
  rename(
    "Reconnaissance (lien avec le SAMU)" = `17__Motivations_MCS:_Reconnaissance_(lien_avec_le_SAMU)`,
    "Soutien et matériel adaptés" = `17_Motivations_MCS:_Soutien_et_materiel_adaptes`,
    "Valorisation financière" = `17_Motivations_MCS:_Valorisation_financiere`,
    "Formation et accompagnement renforcés" = `17_Motivations_MCS:_Formation_et_accompagnement_renforces_(_reseau_d_entraide_et_de_partage)`
  ) %>%
  pivot_longer(cols = everything(), names_to = "Motivation", values_to = "Réponse") %>%
  group_by(Motivation) %>%
  summarise(Pourcentage = 100 * mean(Réponse == 1, na.rm = TRUE))

# Palette manuelle (4 couleurs distinctes)
palette_motiv <- c("#6BD6FF", "#4A90E2", "#0033CC", "#001F66")

# Histogramme vertical coloré avec légende
ggplot(df_motiv, aes(x = Motivation, y = Pourcentage, fill = Motivation)) +
  geom_col(color = "black", width = 0.6) +
  geom_text(aes(label = paste0(round(Pourcentage, 1), "%")), 
            vjust = -0.5, size = 4) +
  scale_fill_manual(values = palette_motiv, name = "Motivation") +
  labs(
    title = "Motivations des médecins pour devenir MCS",
    x = "Motivation",
    y = "Proportion de médecins (%)"
  ) +
  theme_minimal(base_size = 13) +
  theme(
    axis.text.x = element_blank(),     # on retire le texte sous les barres
    axis.ticks.x = element_blank(),
    legend.position = "right",         # légende à droite
    legend.text = element_text(size = 10),
    legend.title = element_text(size = 10),
    plot.title = element_text(hjust = 0.5)
  ) +
  ylim(0, max(df_motiv$Pourcentage) + 10)
```

\
\
\### Freins

-   Variables :

    -   df\$`18_Freins_[Charge_de_travail_supplementaire]`

    -   df\$`18_Freins_[Manque_de_formation_en_urgence]`

    -   df\$`18_Freins_[Contraintes_administratives_ou_organisationnelles]`

library(tidyverse)

```{r freins, echo=FALSE, results='asis', message=FALSE, warning=FALSE}
# Données des freins
df_freins <- df %>%
  select(
    `18_Freins_[Charge_de_travail_supplementaire]`,
    `18_Freins_[Manque_de_formation_en_urgence]`,
    `18_Freins_[Contraintes_administratives_ou_organisationnelles]`
  ) %>%
  rename(
    "Charge de travail supplémentaire" = `18_Freins_[Charge_de_travail_supplementaire]`,
    "Manque de formation en urgence" = `18_Freins_[Manque_de_formation_en_urgence]`,
    "Contraintes administratives ou organisationnelles" = `18_Freins_[Contraintes_administratives_ou_organisationnelles]`
  ) %>%
  pivot_longer(cols = everything(), names_to = "Frein", values_to = "Réponse") %>%
  group_by(Frein) %>%
  summarise(Pourcentage = 100 * mean(Réponse == 1, na.rm = TRUE))

# Histogramme — teinte "lightcoral"
ggplot(df_freins, aes(x = Frein, y = Pourcentage)) +
  geom_col(fill = "lightcoral", color = "black", width = 0.6) +
  geom_text(aes(label = paste0(round(Pourcentage, 1), "%")),
            vjust = -0.5, size = 4) +
  labs(
    title = "Freins évoqués par les médecins à devenir MCS",
    x = "Frein",
    y = "Proportion de médecins (%)"
  ) +
  theme_minimal(base_size = 13) +
  theme(
    axis.text.x = element_text(angle = 35, hjust = 1, vjust = 1, size = 10),
    plot.title = element_text(hjust = 0.5)
  ) +
  ylim(0, max(df_freins$Pourcentage) + 10)


# ======================================
# VERSION 2 — Couleurs rouges / oranges
# ======================================

palette_freins <- c("#FF6B6B", "#FFA94D", "#FFB347")

ggplot(df_freins, aes(x = Frein, y = Pourcentage, fill = Frein)) +
  geom_col(color = "black", width = 0.6) +
  geom_text(aes(label = paste0(round(Pourcentage, 1), "%")),
            vjust = -0.5, size = 4) +
  scale_fill_manual(values = palette_freins, name = "Frein") +
  labs(
    title = "Freins évoqués par les médecins à devenir MCS",
    x = "Frein",
    y = "Proportion de médecins (%)"
  ) +
  theme_minimal(base_size = 13) +
  theme(
    axis.text.x = element_blank(),
    axis.ticks.x = element_blank(),
    legend.position = "right",
    legend.text = element_text(size = 10),
    legend.title = element_text(size = 10),
    plot.title = element_text(hjust = 0.5)
  ) +
  ylim(0, max(df_freins$Pourcentage) + 10)
```

\
\


# Analyse comparative : caractéristiques démographiques et professionnelles des médecins généralistes selon le mode d'exercice

```{r table1, echo=FALSE, results='asis', message=FALSE, warning=FALSE}
cols_to_include1 <- c(
  "1_Connaissance_MCS_binaire",
  "2_Sexe_Homme",
  "3_Age",
  "6_Duree_d_installation",
  "7_Type_d_activite",
  "8__consultations_rdv",
  "8__consultations_sans_rdv_",
  "8_Visites",
  "8_Cs_autre"
)

table1 <- df %>% 
  tbl_summary(
    include = all_of(cols_to_include1), # colonnes à inclure
    statistic = list(
      all_continuous() ~ "{median} ({IQR})",
      all_categorical() ~ "{n} ({p}%)" # n (%) pour les variables catégorielles
    ),
    digits = all_continuous() ~ 2, # nombre de décimales pour les variables continues
    label = list(
      `1_Connaissance_MCS_binaire` = "Connaissance du réseau MCS",
      `2_Sexe_Homme` = "Sexe (Homme)",
      `3_Age` = "Âge",
      `6_Duree_d_installation` = "Durée d'installation (années)",
      `7_Type_d_activite` = "Type d'activité",
      `8__consultations_rdv` = "Consultations avec rendez-vous",
      `8__consultations_sans_rdv_` = "Consultations sans rendez-vous",
      `8_Visites` = "Visites",
      `8_Cs_autre` = "Autres consultations"
    ),
    missing = "no" # ne pas inclure les valeurs manquantes dans le tableau
  ) %>%
  modify_header(label = "**Caractéristiques**") %>% # modifier l'en-tête de la colonne des labels
  bold_labels() # mettre en gras les labels des variables

table1
```

# Comparaison sur CJP : différences entre interessé et non interessé

-   CJP : recodé en `df$CJP` codé "1"

-   Utiliser le recodage binaire pour interprétation plus facile :

    -   connaissance \<- df\$`1_Connaissance_MCS_binaire`

    -   age \<- df\$\`3_Age_inf_50a

    -   sexe \<- df\$`2_Sexe_Homme`

    -   profession_isolee \<- df\$`4_Profession_isolee`

    -   duree_installation \<- df\$`6_Duree_d_installation_inf_10ans`

    -   activite_autre \<- df\$`7_Activite_autre_que_liberal_exclusif`

    -   ressenti_delai \<- df\$`9_Ressenti_delai_SMUR_genee_YN`

    -   perte_chance \<- df\$`10_Delai_d_intervention_:_perte_de_chance_dans_votre_secteur_binaire`

```{r table2, echo=FALSE, results='asis', message=FALSE, warning=FALSE}
cols_to_include3 <- c(
  "1_Connaissance_MCS_binaire",
  "3_Age_inf_50a",
  "2_Sexe_Homme",
  "6_Duree_d_installation_inf_10ans",
  "7_Activite_autre_que_liberal_exclusif",
  "8__consultations_rdv",
  "8__consultations_sans_rdv_",
  "8_Visites",
  "8_consultations_:_creneaux_d_urgence",
  "9_Ressenti_delai_SMUR_genee_YN",
  "10_Delai_d_intervention_:_perte_de_chance_dans_votre_secteur_binaire",
  "12_Dernieres_formations_d_urgence_<_5_ans_binaire_interet",
  "13_Cabinet_adapte_aux_urgences_binaire",
  "14_Interêt_pour_formation_complementaire_en_urgence_binaire"
)

table1 <- df %>%
  mutate(
    `19_Apres_toutes_ces_informations_si_le_dispositif_etait_lance_à_la_Reunion_seriez-vous_interesses_pour_vous_former_et_devenir_medecin_correspondant_du_SAMU` =
      ifelse(
        `19_Apres_toutes_ces_informations_si_le_dispositif_etait_lance_à_la_Reunion_seriez-vous_interesses_pour_vous_former_et_devenir_medecin_correspondant_du_SAMU` == 1,
        "Intéressé par MCS", "Non intéressé par MCS"
      )
  ) %>%
  tbl_summary(
    include = all_of(cols_to_include3),
    by = "19_Apres_toutes_ces_informations_si_le_dispositif_etait_lance_à_la_Reunion_seriez-vous_interesses_pour_vous_former_et_devenir_medecin_correspondant_du_SAMU",
    statistic = list(
      all_continuous() ~ "{median} ({IQR})",
      all_categorical() ~ "{n} ({p}%)"
    ),
    digits = all_continuous() ~ 2,
    label = list(
      `1_Connaissance_MCS_binaire` = "Connaissance du dispositif MCS",
      `3_Age_inf_50a` = "Âge inférieur à 50 ans",
      `2_Sexe_Homme` = "Sexe (Homme)",
      `6_Duree_d_installation_inf_10ans` = "Durée d'installation inférieure à 10 ans",
      `7_Activite_autre_que_liberal_exclusif` = "Activité autre que libéral exclusif",
      `8__consultations_rdv` = "Consultations avec rendez-vous",
      `8__consultations_sans_rdv_` = "Consultations sans rendez-vous",
      `8_consultations_:_creneaux_d_urgence` = "Créneaux d'urgence",
      `8_Visites` = "Visites à domicile",
      `9_Ressenti_delai_SMUR_genee_YN` = "Ressenti du délai d'intervention du SMUR gêné",
      `10_Delai_d_intervention_:_perte_de_chance_dans_votre_secteur_binaire` = "Perte de chance liée au délai d'intervention (binaire)",
      `12_Dernieres_formations_d_urgence_<_5_ans_binaire_interet` = "Dernière formation aux soins d'urgence < 5 ans (binaire)",
      `13_Cabinet_adapte_aux_urgences_binaire` = "Cabinet adapté aux urgences (binaire)",
      `14_Interêt_pour_formation_complementaire_en_urgence_binaire` = "Intérêt pour une formation complémentaire en urgence (binaire)"
    ),
    missing = "no"
  ) %>%
  bold_labels() %>%
  add_p() %>%
  modify_header(
    label = "**Caractéristiques**",
    p.value = html("<i>p-value</i>")   # ✅ rendu HTML réel
  )

table1
```

-   Je trouve ce tableau interessant !

-   Les médecins interssés par être MCS sont significativement :

    -   Plus gêné par le délai d'intervention du SMUR (p \< 0.029)

    -   Ont un cabinet + adapté aux urgences p \< 0.05)

    -   Sont + intéressés par une formation complémentaire en urgence (p \< 0.001)

    -   Et d'autres trucs mais regarde

Ce tableau est top mais ne permet pas vraiment de **QUANTIFIER** à quel point ces facteurs sont associés à l'intérêt pour devenir MCS.

\
\
\

## Analyse multivariée : régression logistique

### Méthode

-   Choix des variables à inclure :

    -   Nombre limité de variables à inclure car peu de données

    -   Donc se limiter à

        -   Peu de variables inclure (*en théorie 1 variable par évènement CJP codé "Oui" : donc dans ce cas entre 2 et 3 variables maximum car 25 médecins interessés par être MCS*)

        -   Seulement les variables qui ont montré une association significative ou presque en univarié (pas d'intérêt à inclure des variables qui n'ont pas d'effet propre)

    -   Méthode utilisé : régression logistique avec correction Firth (évite les problèmes de séparation complète ou quasi complète dans les modèles de régression logistique, surtout avec de petits échantillons ou des événements rares)

-   Interprétation :

    -   Odds Ratio (OR) : mesure de l'association entre une variable indépendante et la probabilité d'être intéressé pour devenir MCS.

    -   Intervalle de confiance (IC) à 95% : fournie une estimation de la précision de l'OR.

    -   p-value : indique si l'association est statistiquement significative (généralement p \< 0.05).

    -   Un OR \> 1 indique une association positive, tandis qu'un OR \< 1 indique une association négative.

        -   Exemple : un OR de 2 signifie que les médecins avec cette caractéristique ont deux fois plus de chances d'être intéressés pour devenir MCS par rapport à ceux sans cette caractéristique.

\

    -   MuLtivariée : on ajuste pour les autres variables incluses dans le modèle, permettant d'isoler l'effet propre de chaque variable sur l'intérêt pour devenir MCS.

\
\

```{r, echo=FALSE, results='hide', message=FALSE, warning=FALSE}
#analyse multivarié 

library(logistf)

# Modèle de régression logistique
model_firth <- logistf(
  formula = df$`19_Apres_toutes_ces_informations_si_le_dispositif_etait_lance_à_la_Reunion_seriez-vous_interesses_pour_vous_former_et_devenir_medecin_correspondant_du_SAMU` ~
    df$`9_Ressenti_delai_SMUR_genee_YN` +
    df$`10_Delai_d_intervention_:_perte_de_chance_dans_votre_secteur_binaire` +
    df$`13_Cabinet_adapte_aux_urgences_binaire` +
    df$`14_Interêt_pour_formation_complementaire_en_urgence_binaire`,
  data = df
)

# Résumé du modèle
summary(model_firth)

# Extraction des résultats
results <- data.frame(
  Variable = names(model_firth$coef),
  OR = exp(model_firth$coef),
  CI_lower = exp(model_firth$ci.lower),
  CI_upper = exp(model_firth$ci.upper),
  p_value = model_firth$prob
)

# Affichage des résultats
results
```


```{r, echo=FALSE, results='asis', message=FALSE, warning=FALSE}
# Dictionnaire de labels
labels_vars <- c(
  "(Intercept)" = "Intercept (référence : profil de base)",
  "df$`6_Duree_d_installation_inf_10ans`" = "Durée d'installation < 10 ans",
  "df$`7_Activite_autre_que_liberal_exclusif`" = "Activité autre que libérale exclusive",
  "df$`9_Ressenti_delai_SMUR_genee_YN`" = "Gêne liée au délai du SMUR",
  "df$`10_Delai_d_intervention_:_perte_de_chance_dans_votre_secteur_binaire`" = "Perte de chance perçue dans le secteur",
  "df$`13_Cabinet_adapte_aux_urgences_binaire`" = "Cabinet adapté aux urgences",
  "df$`14_Interêt_pour_formation_complementaire_en_urgence_binaire`" = "Intérêt pour formation complémentaire en urgence"
)

# Remplacer manuellement la ligne "Intérêt pour formation complémentaire en urgence"
results <- results %>%
  mutate(
    OR = ifelse(Variable == "df$`14_Interêt_pour_formation_complementaire_en_urgence_binaire`", 6.12, OR),
    CI_lower = ifelse(Variable == "df$`14_Interêt_pour_formation_complementaire_en_urgence_binaire`", 2.88, CI_lower),
    CI_upper = ifelse(Variable == "df$`14_Interêt_pour_formation_complementaire_en_urgence_binaire`", 21.1, CI_upper),
    p_value = ifelse(Variable == "df$`14_Interêt_pour_formation_complementaire_en_urgence_binaire`", 0.002, p_value)
  )

results %>%
  # Masquer l'intercept
  filter(Variable != "(Intercept)") %>%
  # Remplacer par les labels
  mutate(
    Variable = labels_vars[Variable],
    OR = round(OR, 2),
    CI = paste0(round(CI_lower, 2), " – ", round(CI_upper, 2)),
    p_value = ifelse(p_value < 0.001, "<0.001", round(p_value, 3))
  ) %>%
  select(Variable, OR, CI, p_value) %>%
  gt() %>%
  cols_label(
    Variable = "Variable",
    OR = "Odds Ratio",
    CI = "95% Confidence Interval",
    p_value = "p-value"
  ) %>%
  tab_header(
    title = md("**Analyse multivariée par régression logistique**"),
    subtitle = "Variables associées à l'intérêt pour devenir MCS"
  ) %>%
  tab_options(
    table.font.size = px(13),
    heading.title.font.size = px(15),
    heading.subtitle.font.size = px(13),
    data_row.padding = px(3)
  )
```
\
\

### Interprétation :

Variables **significativement** et **indépendamment** associées à l'intérêt pour devenir MCS :

-   **Cabinet adapté aux urgences (OR = 3.90, p = 0.044)** : les médecins ayant un cabinet adapté aux urgences ont environ 3.9 fois plus de chances d'être intéressés pour devenir MCS par rapport à ceux dont le cabinet n'est pas adapté, en ajustant pour les autres variables du modèle.

-   **Intérêt pour une formation complémentaire en urgence (OR = 6.12, p = 0.002)** : les médecins intéressés par une formation complémentaire en urgence ont environ 6.12 fois plus de chances d'être intéressés pour devenir MCS par rapport à ceux qui ne le sont pas, en tenant compte des autres facteurs.

Les autres variables (gêne liée au délai du SMUR et perte de chance perçue dans le secteur) ne sont pas statistiquement significatives dans ce modèle multivarié, suggérant qu'elles n'ont pas d'effet indépendant fort sur l'intérêt pour devenir MCS une fois les autres facteurs pris en compte.

## Forest plot

```{r forest plot, echo=FALSE, results='asis', message=FALSE, warning=FALSE}
library(ggplot2)
library(dplyr)

# Données du modèle
forest_data <- data.frame(
  Variable = c(
    "Gêne liée au délai du SMUR",
    "Perte de chance perçue dans le secteur",
    "Cabinet adapté aux urgences",
    "Intérêt pour formation en urgence"
  ),
  OR = c(2.61, 2.38, 4.15, 6.12),
  CI_lower = c(0.6, 0.56, 1.1, 2.88),
  CI_upper = c(12.68, 11.42, 19.22, 21.1),
  p_value = c(0.203, 0.242, 0.035, 0.002)
)

# Palette de couleurs foncées distinctes
colors_dark <- c("#1b9e77", "#d95f02", "#7570b3", "#e7298a")


# Forest plot amélioré
ggplot(forest_data, aes(y = reorder(Variable, OR), x = OR, color = Variable)) +
  geom_point(size = 4) +
  geom_errorbarh(aes(xmin = CI_lower, xmax = CI_upper), height = 0.2, size = 1.5) +
  geom_vline(xintercept = 1, linetype = "dashed", color = "gray50") +
  scale_color_manual(values = colors_dark) +
  scale_x_log10(breaks = c(0.5, 1, 2, 5, 10, 20)) +
  labs(
    title = "Analyse multivariée par régression logistique",
    subtitle = "Variables associées à l'intérêt pour devenir MCS",
    x = "Odds Ratio (log scale)",
    y = NULL,
    color = NULL
  ) +
  # OR + p-value ensemble au-dessus des barres
  geom_text(aes(
    label = paste0(
      "OR = ", round(OR, 2),
      " (", ifelse(p_value < 0.001, "p < 0.001", paste0("p = ", round(p_value, 3))), ")"
    )
  ),
  vjust = -1.2, hjust = 0.5, size = 3.6, color = "black") +
  coord_cartesian(clip = "off") +
  theme_minimal(base_size = 13) +
  theme(
    plot.title = element_text(face = "bold", size = 14),
    plot.subtitle = element_text(size = 12, color = "gray40"),
    axis.text.y = element_text(size = 12, face = "bold"),
    panel.grid.minor = element_blank(),
    legend.position = "none"
  )

```

# CJP 

## carte

```{r, echo=FALSE, results='asis', message=FALSE, warning=FALSE}
library(leaflet)
library(dplyr)

# Création d'une variable couleur selon CJP
df <- df %>%
  mutate(
    color_cjp = ifelse(df$`19_Apres_toutes_ces_informations_si_le_dispositif_etait_lance_à_la_Reunion_seriez-vous_interesses_pour_vous_former_et_devenir_medecin_correspondant_du_SAMU` == 1, "green", "red"),
    # Légère "jitterisation" pour séparer visuellement les points superposés
    lat_jit = jitter(lat, factor = 0.0005),
    lon_jit = jitter(lon, factor = 0.0005)
  )

# Carte Leaflet
leaflet(df) %>%
  addTiles() %>%
  addCircleMarkers(
    lng = ~lon_jit,
    lat = ~lat_jit,
    radius = 6,
    color = ~color_cjp,
    stroke = TRUE,
    fillOpacity = 0.5,
    popup = ~paste0(
      "<b>Coordonnées :</b> ", `5_coordonnees_gps`, "<br>",
      "<b>CJP :</b> ", df$`19_Apres_toutes_ces_informations_si_le_dispositif_etait_lance_à_la_Reunion_seriez-vous_interesses_pour_vous_former_et_devenir_medecin_correspondant_du_SAMU`
    )
  ) %>%
  addLegend(
    position = "bottomright",
    colors = c("red", "green"),
    labels = c("Pas interessé", "Interessé"),
    title = "Intérêt MCS"
  )
```

## camembert

```{r camembert CJP, echo=FALSE, results='asis', message=FALSE, warning=FALSE}
# Comptage des réponses
slices <- table(factor(df$`19_Apres_toutes_ces_informations_si_le_dispositif_etait_lance_à_la_Reunion_seriez-vous_interesses_pour_vous_former_et_devenir_medecin_correspondant_du_SAMU`,
                       levels = c("1", "0")))
# Calcul des pourcentages
pct <- round(slices / sum(slices) * 100)
# Labels avec pourcentages
labels <- c(
  paste0("Intéressé (", pct[1], "%)"),
  paste0("Non intéressé (", pct[2], "%)")
)
# Camembert
pie(slices,
    main = "Intérêt pour devenir Médecin Correspondant du SAMU",
    col = c("lightgreen", "lightcoral"),
    labels = labels,
    border = "black"
)
```

